# 股份支付

提问人：1091 时间：2018-01-18 17:27:33
2014 年，公司原控股股东A公司以股权激励的形式按照 1 股 1 元的价格将 100 万股转让给自然人B（当时是董事会成员），公司在 2014年时已按照股份支付的相关规定进行了会计处理确认管理费用与资本公积（按照当时的评估价格来计算，每股2.5元）。 从 2014 年至2016 年底，公司股改、资本公积转增股本后，B（ 2015 年 1 月份B从公司离职）持有公司股份从 100 万变为 500 万股、。 2016 年 11 月份原股东B将持有的 500 万股股份转让给C（目前是公司财务总监、董秘）、，股权转让价格是1.8元/股，而按照股权转让日当月的加权平均股价约为 8 元/股(公司为新三板挂牌公司)。 问题：由于B非公司实际控制人，且在股权转让前已离职，但其所持有的股权均来自 2014 年控股股东的股权激励，因此B将股权转让给C的交易是否属于股权激励？能否按照股份支付进行处理？

回答人：chenyiwei
C受让股份是基于其作为员工的身份，且受让价格低于公允价值，故应确认股份支付，这与B非控股股东无关。另外B在 2014 年原先确认的股份支付费用不能冲回。

提问人：跨度防护 时间：2018-01-19 00:08:53
请教陈版，B C之间的交易不是个人行为吗，为什么会涉及股份支付？

回答人：chenyiwei
公司是C提供服务的受益者，应确认股份支付费用，i依据是《企业会计准则解释第 4 号》第七条。

提问人：zengfengxia 时间：2018-01-20 11:05:50
B愿意把 8 元的股票以1.8元元转让给C，是不是有合理的理由？怀疑 2014 年授予的时候是不是有若其离职需按确定的计算单价将股票转让给指定人员的安排，若是，当初未必就存在股份支付？

回答人：chenyiwei
要进一步获取关于当初已存在状况的信息判断，估计当时有可能存在股份支付。

提问人：二八原则 时间：2018-05-08 20:52:36
网址是http://www.csrc.gov.cn/beijing/gzdt/201804/t20180420_337044.htm，其中有北京证监局对股份支付价格确定的一个案例，案例的公司挂板后不存在交易，企业当时的做法按账面净值来看，证监局认为通常应以收益法下的净资产整体评估值为基础，或者采用同行业挂牌公司或上市公司股票的市盈率推算，处理很合理，问题是： （ 1 ）是否每个报告期都需要重新评估或者重新计算 （ 2 ）
如果是采用市盈率推算，企业本身发生变化或者对比企业发生变化，是否可以变更，变更的话是否要作为事项进行披露 （ 3 ）如果企业挂牌后二级市场发生交易，是否变更，采用交易价格 还有一个问题，股份支付中，权益工具公允价值无法可靠计量采用内在价值的情况，有没有实务案例，求告知

回答人：chenyiwei
权益结算的股份支付，在授予日确定权益工具公允价值后（该公允价值应根据授予日实际存在的状态和可获取的信息确定，如市盈率、收益法评估的折现率等都是授予日的市场参数），除非发生条款和条件的修改，其他情况下不再对该公允价值进行后续调整。按内在价值计量的情况在实务中极其少见。

提问人：jackiechen8623 时间：2018-05-16 19:12:16
背景： 1 、新三板公司实际控制人拟将其持有的有限合伙平台的股份转让一部分给高管； 2 、该合伙平台持有新三板公司股权； 问题： 此事项是否涉及股份支付。

回答人：chenyiwei
对新三板公司而言，属于以权益结算的股份支付。

提问人：fengyioo 时间：2018-06-20 16:56:57
求教陈版，咨询一个问题：案例 1 ： 公司拟进行股权激励，公司的PE价为 10 元/每股，与核心员工张某于 2016 年 5 月签订股权转让协议书，股权份额为 50 万，协议书约定如下： （ 1 ）行权时间及价格：A、 2017 年 5 月，张某可行权 15 万股，行权价格为1.95元；B、2018 年 5 月，张某可行权 15 万股，行权价格为1.95元；C、 2019 年 5 月，张某可行权 20 万股，行权价格为 3 元； （ 2 ）服务期限：张某在公司的服务期限不少于 3 年。若未满 3 年，未行权的期权自动解除；已行权的期权，由公司的大股东回购，回购价格为本金+10%的利息。
请问： （ 1 ）上述股权的公允价值，是否应运用BS模型来计算？（ 2 ）若张某在 2018 年 10 月离职，对于 2019 年 5 月的 20 万股，无法行权，这 20 万股的股份支付金额应如何处理？
案例 2 ： 公司拟进行股权激励，公司的PE价为 10 元/每股，与核心员工张某于 2016 年 5 月签订股权转让协议书，股权份额为 50 万，每股 3 元，并于 2016 年 5 月行权，协议书约定如下： 服务期限：张某在公司的服务期限不少于 3 年。若未满 3 年， 50 万股权由公司的大股东全部回购，回购价为本金+10%的利息。
请问： （ 1 ）上述的股份支付的金额如何计算？（ 2 ）若张某工作 2 年后离职， 50 万股权全部由大股东回购，股份支付金额如何处理？

回答人：chenyiwei
1 、如果激励形式为期权且标的为上市公司股票，则可以接受使用B-S模型等期权定价模型对其估值；如果采用限制性股票形式或者标的股票无活跃市场交易的，建议直接按近期标的股票市价减去授予价格计算。 2 、因激励对象在等待期内提前离职（未满足服务期限条件）导致激励作废的，离职年度的股份支付费用不再确认，以前年度累计确认的与本次作废的股权激励相关的费用和资本公积可以冲回。

提问人：fengyioo 时间：2018-06-21 09:53:13
谢谢陈版。 针对案例 1 ，其激励方式为期权，公司为非上市公司，授予日的公允价值应如何确定？

回答人：chenyiwei
建议直接按授予日的标的股份公允价值减去授予价格确定，不采用期权定价模型。

提问人：跨度防护 时间：2018-06-21 21:40:01
用资本公积冲回，分录应该怎么做呢？

回答人：chenyiwei
借：资本公积——其他资本公积，贷：管理费用。

提问人：1017744196 时间：2018-11-08 19:44:27
如果授予的是未来以行权价购买非上市公司的股票的期权，是否也考虑采用授予日PE价减去行权价确认股份支付？可是我看准则上都是说期权的公允价值，为什么可以再减去行权价呢？

回答人：chenyiwei
期权的内在价值=标的股份的公允价值-行权价。股份支付中所授予的权益工具是期权，不是标的股份本身。

提问人：嫂嫂自重 时间：2019-06-10 15:11:36
陈版您好， 科创板ipo中遇到如下情况请教您一下 1 、股份支付差异化行权条件的安排 发行人根据不同的职别设置了不同的行权条件，比如基层员工要求净利润增长15%、中层20%、高层25% 会计师给出的意见是承认差异化股份支付安排的存在，就是针对不同职别的行权条件分开来测算 2 、股份支付差异化安排的公允价值影响 因为设置了差异化的安排，那么对于不同职别的公允价值是否应当以及如何做出调整？

回答人：chenyiwei
此处的差异化行权条件是利润增长率，属于非市场条件，对权益工具公允价值无影响，但影响对可行权的权益工具数量的估计值。